【裁判字號】    97,訴,261
【裁判日期】    970416
【裁判案由】    違反毒品危害防制條例
【裁判全文】
臺灣臺南地方法院刑事判決               97年度訴字第261號
公  訴  人  臺灣臺南地方法院檢察署檢察官
被      告  乙○○
上列被告因違反毒品危害防制條例案件，經檢察官提起公訴（97
年度撤緩毒偵字第1號），被告就犯罪事實為有罪之陳述，本院
合議庭裁定由受命法官進行簡式審判程序，判決如下：
    主  文
乙○○施用第一級毒品，累犯，處有期徒刑柒月，減為有期徒刑
月又拾伍日，扣案第一級毒品海洛因貳包（合計淨重零點肆貳
公克、空包裝袋總重零點貳玖公克）沒收銷燬之；又施用第一級
毒品，累犯，處有期徒刑柒月，減為有期徒刑月又拾伍日，扣
案注射針筒壹支沒收；應執行有期徒刑陸月，如易科罰金，均以
新臺幣壹仟元折算壹日，扣案海洛因貳包（合計淨重零點肆貳公
克、空包裝袋總重零點貳玖公克）沒收銷燬之，扣案注射針筒壹
支沒收。
    事  實
一、乙○○前因施用毒品，為本院88年度毒聲字第1460號裁定送
    勒戒處所觀察、勒戒，認有繼續施用毒品傾向，為本院88年
    度毒聲字第1707號裁定送戒治處所施以強制戒治，於民國（
    下同）88年11月24日停止戒治，所餘戒治期間付保護管束，
    惟嗣經撤銷停止戒治，於90年1月11日強制戒治執行完畢，
    經台灣台南地方法院檢察署檢察官於90年2月13日以90年度
    戒毒偵字第75號為不起訴處分確定。嗣再因施用第一級與第
    二級毒品，除經本院90年度毒聲字第2089號裁定施以強制戒
    治，自90年10月6日起受強制戒治至91年8月7日停止戒治外
    ，另經本院90年度訴字第1362號分別判處有期徒刑10月、5
    月確定；嗣因偽造文書罪為本院91年度訴字第171號、台灣
    高等法院台南分院91年度上訴字第572號判處有期徒刑6 月
    確定，以上三罪經定執行刑為有期徒刑1年4月，並與再犯之
    本院92年度訴字第7號施用第一、二級毒品罪所定執行刑1
    年2月（分別判處10月與5月）接續執行至93年8月18日假釋
    出獄，嗣撤銷假釋，殘刑5月12日於94年10月1日執行完畢；
    乙○○嗣再因施用毒品與贓物罪，經本院94年度訴字第82號
    、94年度簡字第721號分別判處有期徒刑1年與2月確定，經
    定執行刑為有期徒刑1年1月，甫於95年8月25日假釋出獄，
    於95年10月12日縮刑期滿未經撤銷假釋視為執行完畢。
二、詎其猶未戒除施用毒品惡習，再基於施用第一級毒品海洛因
    之犯意：
    (一)於95年10月13日上午9時許，在其臺南縣新化鎮礁坑里蔡
      厝9號住處，以針筒注射方式，施用海洛因1次。嗣於95年
      10月13日下午5時許，在臺南縣永康市○○路246巷椰子林
      內，為警發現乙○○與徐一偉、邱建維、郭明憲等人行跡
      可疑，經警上前盤查，當場查獲乙○○持有海洛因2小包
      （合計淨重0.42公克、空包裝袋總重0.29公克）。經乙○
      ○之同意，採其尿液檢體送驗結果，呈可待因、嗎啡陽性
      反應。（徐一偉、邱建雄、郭明憲等三人涉嫌違反毒品危
      害防制條例部分，徐一偉經台灣台南地方法檢察署檢察官
      為緩起訴處分，邱建維、郭明憲另經該署檢察官為不起訴
      處分確定）
    (二)於96年1月20日上午10時許，在臺南縣新化鎮○○里○○
      ○○道路旁，以同上方式，施用海洛因1次。於96年1月23
      日上午10時許，在臺南縣新化鎮○○路與中山路交岔路口
      ，為警發現行跡可疑，經警上前盤查，當場於乙○○身上
      查獲尚未使用之注射針筒1支（起訴書誤繕為已使用過之
      注射針筒1支）。經乙○○之同意，採其尿液檢體送驗結
      果，呈可待因、嗎啡陽性反應。
三、案經臺南市警察局第一分局、臺南縣警察局新化分局分別報
    告台灣台南地方法院檢察署檢察官偵查起訴。
    理  由
一、本案被告乙○○所犯上開施用第一級毒品之罪，並非死刑、
    無期徒刑或最輕本刑有期徒刑三年以上之罪，亦非高等法院
    管轄第一審案件，被告就被訴事實為有罪之陳述，經告知被
    告簡式審判程序之旨，並聽取檢察官、被告之意見後，本院
    合議庭裁定進行簡式審判程序，是本案之證據調查，依刑事
    訴訟法第273條之2規定，不受同法第159條第1項、第161條
    之2、第161條之3、第163條之1及第164條至第170條規定之
    限制，合先說明。
二、上揭事實，業據被告乙○○於警詢、偵查及本院審理時坦承
    不諱，並有：
    (一)台南市警察局第一分局95年10月13日搜索扣押筆錄、扣案
      海洛因2包（合計淨重0.42公克、空包裝袋總重0.29公克
      ）、法務部調查局95年12月5日調科壹字第09523043010號
      鑑定書、長榮大學95年10月27日確認報告附卷。
    (二)台南縣警察局新化分局扣押書即扣案注射針筒1支、尿液
      檢體對照名冊、長榮大學96年2月15日確認報告附卷。
    被告自白核與上開事證相符，其施用毒品犯行堪予認定。
三、按海洛因係毒品危害防制條例第2條第2項第1款所明定之第
    一級毒品，禁止非法持有及施用。核被告乙○○所為，係犯
    毒品危害防制條例第10條第1項之施用第一級毒品罪。被告
    於施用前持有海洛因之低度行為，應為施用之高度行為所吸
    收，不另論罪。經查，被告前曾因施用毒品受觀察勒戒與強
    制戒治處分，經執行完畢，於五年內再犯本件施用毒品犯行
    ；又曾因事實欄所載之偽造文書、贓物與施用毒品等罪，分
    別受有期徒刑之宣告，甫於95年10月12日假釋期滿，業如前
    述，以此有台灣高等法院被告前案紀錄表在卷足憑，被告於
    強制戒治處分執行完畢五年內再度施用毒品，應依毒品危害
    防制條例第23條第2項之規定追訴，其於前開刑罰執行完畢
    ，五年內故意再犯本件有期徒刑以上之罪，為累犯，應依刑
    法第47條第1項加重其刑。審酌被告未因戒治處分革除施用
    毒品惡習，戒癮意志力薄弱，復審酌其施用毒品在性質上屬
    自我戕害身心健康之行為，對社會大眾尚不致造成重大危害
    ，及其犯罪動機、手段、犯後坦承犯行，態度良好等一切情
    狀，爰分別量處如主文所示之刑。扣案海洛因2包（合計淨
    重0.42公克），為查獲之第一級毒品，應依毒品危害防制條
    例第18條第1項前段沒收銷燬之，其包裝袋2只均係為供裝毒
    品及防潮所用，與毒品已不能完全分離，亦應一併沒收銷燬
    之，扣案注射針筒1支，為被告所有且供其施用毒品預備之
    物，業據於警詢及本院審理時供述在卷（參見台南縣警察局
    新化分局卷第1-2頁、本院卷第31頁筆錄，起訴誤繕為已使
    用過之注射針筒1支），應依刑法第38條第1項第2款沒收之
    。
四、末查被告犯罪行為在96年4月24日前，合於中華民國九十六
    年罪犯減刑條例第2條第1項第3款所定之減刑條件，爰就所
    宣告之刑，分別減其刑期2分之1，定其應執行刑，並諭知易
    科罰金之折算標準如主文所示。
五、據上論結，應依刑事訴訟法第273條之1第1項、第299條第1
    項前段，毒品危害防制條例第10條第1項、第18條第1項前段
    ，刑法第11條前段、第47條第1項、第51條第5款、第41條第
    1項前段、第38條第1項第2款，中華民國九十六年罪犯減刑
    條例第2條第1項第3款、第7條、第9條，判決如主文。
本案經檢察官甲○○到庭執行職務
中    華    民    國    97    年    4     月    16    日
                  刑事第五庭    法  官  林逸梅
以上正本證明與原本無異
如不服本判決應於收受本判決之日起10日內向本院提出上訴書狀
，並應敘述具體理由。如未敘述上訴理由者，應於上訴期間屆滿
後20日內向本院補提理由書狀（均須按他造當事人之人數附繕本
）「切勿逕送上級法院」。
                                書記官  葉仲文
中    華    民    國    97    年    4     月    17    日
附錄本件論罪所犯法條：
毒品危害防制條例第10條
施用第一級毒品者，處6月以上5年以下有期徒刑。
施用第二級毒品者，處3年以下有期徒刑。


司法院資訊處製作；財團法人民間司法改革基金會備份。
